臺灣新北地方法院板橋簡易庭民事判決
110年度板簡字第2452號
原      告  力咨君  

訴訟代理人  林錦如  
被      告  王嘉智  

上列當事人間請求損害賠償等事件，本院於民國111年2月11日言
詞辯論終結，判決如下：
    主      文
被告應給付原告新臺幣301,500元，及自民國110年12月28日起至
清償日止，按週年利率5%計算之利息。
原告其餘之訴駁回。
訴訟費用由被告負擔90%，餘由原告負擔。
本判決原告勝訴部分得假執行。
    事實及理由
一、原告主張：被告於民國108年6月間以新臺幣(下同)270,000
    元之價格，向原告購買車牌號碼000-0000號自用小客車(下
    稱系爭車輛)，並約定由被告繳納系爭車輛之分期貸款，原
    告即將系爭車輛交付予被告使用，詎被告嗣未依約給付分期
    款項，並駕駛系爭車輛違規，因系爭車輛尚未辦理過戶，仍
    登記原告為車主，致原告因而收受金額達80,500元之交通罰
    單。為此，爰依買賣契約及不當得利之法律關係，提起本件
    訴訟等語。並聲明：被告應給付原告350,500元，及自起訴
    狀繕本送達翌日起至清償日止，按週年利率5%計算之利息。
二、被告則以：被告曾口頭向原告表示購買系爭車輛，約定由被
    告代替原告繳納剩餘之貸款200,000餘元，然未約定被告應
    給付原告已繳納之分期款項10,000元；原告無法證明被告駕
    駛系爭車輛違規，原告亦有使用系爭車輛，且曾將系爭車輛
    借予他人使用等語，資為抗辯。並聲明：原告之訴駁回。
三、法院之判斷：
    原告主張被告於108年6月間向原告購買系爭車輛，原告嗣將
    系爭車輛交付被告使用等情，此為被告所不爭執，堪信屬實
    。至原告主張被告應給付買賣價金270,000元及因駕駛系爭
    車輛違反交通規則所生之罰款80,500元與原告，則為被告所
    否認，並以前詞置辯，經查：
  ㈠按稱買賣者，謂當事人約定一方移轉財產權於他方，他方支
    付價金之契約。當事人就標的物及其價金互相同意時，買賣
    契約即為成立；買受人對於出賣人，有交付約定價金及受領
    標的物之義務，民法第345條、第367條定有明文。原告雖主
    張被告應給付系爭車輛之買賣價金270,000元與原告，然參
    以原告提起本件訴訟時，請求被告給付之系爭車輛買賣價款
    為260,000元，而原告前向被告提出詐欺刑事告訴之告訴意
    旨亦為：「被告於108年6月在桃園市中壢區向原告購買系爭
    車輛，系爭車輛原告以270,000元購得，分期清償價金，每
    月1期，每期5,000元，原告已繳交2期共10,000元，由被告
    繳交未繳之分期款，繳清後由原告將系爭車輛過戶予被告」
    ，有臺灣基隆地方檢察署檢察官109年度偵字第6484號不起
    訴處分書在卷可稽，是以，尚難認兩造所約定被告應給付之
    價金包含原告已繳納之分期款項10,000元，則原告請求被告
    給付系爭車輛之買賣價款270,000元，舉證顯有不足，執此
    ，本件原告請求被告給付之買賣價金於260,000元之範圍內
    為可採，逾此範圍，應予駁回。
  ㈢次按無法律上之原因而受利益，致他人受損害者，應返還其
    利益，民法第179條前段定有明文。又汽車所有權之取得，
    依民法第761條之規定，具讓與之合意及移轉占有之要件為
    已足，至車籍資料之登記為公路監理單位管理而設，非汽車
    所有權移轉之要件。經查，原告主張其將系爭車輛出售與被
    告後，即將系爭車輛交與被告使用，依前開規定，應認被告
    已取得系爭車輛之所有權，復依道路交通管理處罰條例規定
    ，有關車輛之違規處罰，以車輛所有人或駕駛車輛之人為處
    罰對象，揆諸前開說明，系爭車輛之交通違規罰鍰自應由所
    有人或使用人即被告負擔。又觀諸原告提出之系爭車輛違規
    紀錄，可見系爭車輛於108年4月4日至108年7月25日交通違
    規罰鍰共計80,500元，既原告係於108年6月間(推定為15日)
    將系爭車輛售與被告，原告亦未舉證證明前開108年4月4日
    至108年6月14日間之交通違規罰鍰係因被告駕駛系爭車輛所
    生，被告自無負擔系爭車輛前開期間之交通違規罰鍰之義務
    。再者，系爭車輛於108年6月15日至108年7月25日間之交通
    違規罰鍰共計41,500元，而原告所繳納系爭車輛交通罰鍰金
    額共計66,449元等情，有系爭車輛違規紀錄及新北市政府交
    通事件裁決處交通違規罰鍰收據存卷可參，而被告為系爭車
    輛所有人應負擔交通違規罰鍰之債務，因原告業已繳納而受
    有債務免除之利益，致原告受有損害，則原告依民法第179
    條規定，請求被告給付41,500元，即屬有據，逾此部分，難
    認可採。
四、綜上所述，原告依買賣契約及不當得利之法律關係，請求被
    告給付301,500元(計算式：260,000元＋41,500元＝301,500元
    )，及自起訴狀繕本送達翌日即110年12月28日起至清償日止
    ，按週年利率5%計算之利息，為有理由，應予准許，逾此範
    圍之請求，則屬無據，應予駁回。
五、本件事證已臻明確，被告固聲請傳喚證人陳慶隆、藍佳靜、
    張俊銘及洪歆涵到庭就原告長期食住皆依靠被告，被告曾代
    原告清償債務等節作證，惟本件事證已明，已如上述，本院
    認並無調查之必要；又兩造其餘之攻擊防禦方法及所提證據
    ，於判決結果不生影響，爰不一一論列，併此敘明。
六、本件原告勝訴部分係適用簡易訴訟程序所為被告敗訴之判決
    ，爰依職權宣告假執行。
中　　華　　民　　國　　111 　年　　3 　　月　　18　　日
                  臺灣新北地方法院板橋簡易庭
                            法  官  施函妤
以上為正本係照原本作成。
如不服本判決，應於送達後20日內，向本院提出上訴狀並表明上
訴理由，如於本判決宣示後送達前提起上訴者，應於判決送達後
20日內補提上訴理由書（須附繕本）。

中　　華　　民　　國　　111 　年　　3 　　月　　21　　日
　　　　　　　　　　　　　　書記官  吳昌穆